【裁判字號】    95,上易,2
【裁判日期】    950302
【裁判案由】    竊盜
【裁判全文】
臺灣高等法院刑事判決                   95年度上易字第2號
    上  訴  人
    即  被  告  乙○○
上列上訴人因竊盜案件，不服臺灣新竹地方法院94年度易字第64
4 號，中華民國94年11月18日第一審判決（起訴案號：臺灣新竹
地方法院檢察署94年度偵字第4887號），提起上訴，本院判決如
下：
    主  文
上訴駁回。
    理  由
一、本案經本院審理結果，認第一審判決以被告乙○○係犯刑法
    第 321條第1項第3款攜帶兇器竊盜罪，同時審酌被告犯罪動
    機、手段、所生危害及犯後態度等一切情狀，量處有期徒刑
    8 月，扣案鐵鉗一支沒收。認事用法及量刑，均無不當，應
    予維持，並引用第一審判決書記載之事實、證據及理由（如
    附件）。
二、被告上訴意旨以：案發時地，僅係將覆蓋電纜線之草叢移開
    而已，並無行竊之行為。而於原審亦只是承認撥開草叢，可
    能是筆錄記載有誤等語。惟被告有本件竊盜罪行，業據原判
    決詳載理由依據。被告上訴，空言否認，已無可採。而被告
    於原審審理時，因對檢察官起訴事實認罪，經原審訊問被告
    ，並經被告同意後，乃諭知改依簡式審判程序審理，有筆錄
    在卷為憑。且被告於本院準備程序時，亦未就原審審理筆錄
    表示異議。被告及至本院審理時，始辯稱原審筆錄記載有誤
    ，殊無可採。足見被告上訴，否認犯罪，為無理由，應予駁
    回。
據上論斷，應依刑事訴訟法第368條、第373條，判決如主文。
本案經檢察官邱美育到庭執行職務。
中    華    民    國    95    年    3     月    2     日
                  刑事第八庭審判長法  官  鄭文肅
                                  法  官  楊炳禎
                                  法  官  陳國文
以上正本證明與原本無異。
不得上訴。
                                  書記官  蔡棟樑
中    華    民    國    95    年    3     月    2     日
附錄本案論罪法條：
刑法第321條第1項第3款：
犯竊盜罪而有左列情形之一者，處 6 月以上、 5 年以下有期徒
刑：
一  於夜間侵入住宅或有人居住之建築物、船艦或隱匿其內而犯
    之者。
二  毀越門扇、牆垣或其他安全設備而犯之者。
三  攜帶兇器而犯之者。
四  結夥三人以上而犯之者。
五  乘火災、水災或其他災害之際而犯之者。
六  在車站或埠頭而犯之者。
前項之未遂犯罰之。
附件
臺灣新竹地方法院刑事判決               94年度易字第644號
公  訴  人  臺灣新竹地方法院檢察署檢察官
被      告  乙○○  男  46歲（民國○○年○○月○○日生）
                    身分證統一編號：Ｚ000000000號
                    住新竹縣竹東鎮○○路○段260巷28弄7號
上列被告因竊盜案件，經檢察官提起公訴（94年度偵字第4887號
），本院依簡式審判程序判決如下：
    主    文
乙○○攜帶兇器竊盜，累犯，處有期徒刑捌月。扣案鐵鉗壹支沒
收。
    事    實
一乙○○前有多次竊盜、脫逃、違反麻醉藥品管理條例及贓物罪
  等前案犯罪紀錄，最近一次係於民國92年間，因違反森林法案
  件，經臺灣高等法院臺中分院以92年度上更(二)字第102號判處
  有期徒刑7月，甫於93年12月15日縮短刑期執行完畢。猶不知
  悔改，於94年8月31日15、16時許，途經新竹縣竹東鎮二重里
  東西向快速道路下產業道路旁之草叢地，因見該草叢地內堆放
  電纜線（該電纜線為日商大豐營造股份有限公司所有，於不詳
  時間在臺灣高速鐵路工地遭竊後，尚在該不詳行竊者可得支配
  狀態下），竟意圖為自己不法之所有，於同年9月5日凌晨4時
  許，駕駛車牌號碼5P-7955號之自小客車，並攜帶客觀上足以
  危害人生命、身體可作為兇器使用之鐵鉗1支，至上開地點竊
  取電纜線約22點6公尺長、重約26公斤，得手後將之移置在草
  叢旁產業道路邊，並於前往駕駛上開自小客車之際，為警當場
  查獲，且扣得乙○○所有之上開鐵鉗1支。
二案經新竹縣警察局竹東分局報請臺灣新竹地方法院檢察署檢察
  官偵查起訴。
    理    由
一本件被告乙○○所犯加重竊盜罪，並非死刑、無期徒刑、最輕
  本刑為3年以上有期徒刑之罪，或高等法院管轄第一審之案件
  ，被告於本院準備程序進行中，就被訴事實為有罪之陳述，經
  本院合議庭認合於修正後刑事訴訟法第273條之1之規定，裁定
  進行簡式審判程序，合先敘明。
二認定犯罪事實所憑之證據及認定之理由：
(一)被告對於上開事實於本院審理中坦承不諱。
(二)被害人即日商大豐營造股份有限公司協理甲○○於警詢中之指
  訴（見偵查卷第12至13頁）。
(三)贓證物認領保管單、偵處報告、現場錄音譯文表各1份及照片8
  張（見偵查卷第16至18、23至26頁）。
(四)扣案之被告竊盜時所持用之鐵鉗1支。從而，本件事證明確，
  被告犯行堪以認定，應依法論科。
三論罪與科刑：
  按刑法第321條第1項第3款之攜帶兇器竊盜罪，係以行為人攜
  帶兇器竊盜為其加重條件，此所謂兇器，其種類並無限制，凡
  客觀上足對人之生命、身體、安全構成威脅，具有危險性之兇
  器均屬之，且祇須行竊時攜帶此種具有危險性之兇器為已足，
  並不以攜帶之初有行兇之意圖為必要（最高法院79年度臺上字
  第5253號判例意旨參照）。查被告供竊取電纜線之扣案工具鐵
  鉗1支，為金屬材質，且甚為堅硬，客觀上已堪為殺傷人之生
  命、身體之器械而具有危險性，應屬兇器。次按刑法第320條
  第1項之竊盜罪，其客體不以他人所有為限，即使他人因犯罪
  而取得之動產，若該動產在他人支配之下而竊取之，仍應成立
  竊盜罪。被告所竊得之電纜線雖前已於不詳時間，在臺灣高速
  鐵路工地遭姓名、年籍不詳之人竊取，然觀之該等電纜線俱已
  剝丟其外包之塑膠絕緣體，顯見行竊者並無拋棄之意而仍在其
  不法持有之狀態繼續中，且被告業已將之自產業道路旁之草叢
  地內搬出置於路旁，處於可隨時搬離現場之狀態，可認業已將
  之置於自己支配管領下，其竊盜行為已屬既遂，不因被告尚未
  將之搬運上車而有所影響，故核被告所為，係犯刑法第321條
  第1項第3款之攜帶兇器竊盜罪。被告前有多次竊盜、脫逃、違
  反麻醉藥品管理條例、贓物及違反森林法前案紀錄，最近1次
  係於民國92年間，因違反森林法案件，經臺灣高等法院臺中分
  院以92年度上更（2）字第102號判處有期徒刑7月，甫於93年
  12 月15日縮短刑期執行完畢之事實，有臺灣高等法院被告前
  案紀錄表1紙附卷可稽，其於上開有期徒刑執行完畢後5年內，
  再犯本件有期徒刑以上之罪，為累犯，應依刑法第47條規定加
  重其刑。本院審酌被告不思守法守紀，循正當途徑獲取所需，
  竟竊取他人財物，危害社會治安與他人財產安全，亦可見其輕
  忽法律制裁、無視他人財產權益之心態，惟犯後已知坦承犯行
  等一切情狀，量處如主文所示之刑。末查，扣案之鐵鉗1支，
  係供被告犯罪所用之物，且屬被告所有，爰依刑法第38條第1
  項第2款之規定併予宣告沒收。
四適用之法律：
  據上論斷，應依刑事訴訟法第273條之1第1項、第299條第1項
  前段，刑法第321條第1項第3款、第47條、第38條第1項第2款
  ，判決如主文。
本案經檢察官邱巧寧到庭執行職務。
中    華    民    國    94    年    11    月    18    日
                  刑事第二庭    法  官   鄭子俊
以上正本證明與原本無異。
如不服本判決，應於判決送達後10日內向本院提出上訴狀 （應附
繕本）， 上訴於臺灣高等法院。
中    華    民    國    94    年    11    月    18    日
                                書記官   沈藝珠
附錄本案論罪科刑法條全文：
刑法第321條
犯竊盜罪而有左列情形之一者，處6月以上、5年以下有期徒刑：
一、於夜間侵入住宅或有人居住之建築物、船艦或隱匿其內而犯
    之者。
二、毀越門扇、牆垣或其他安全設備而犯之者。
三、攜帶兇器而犯之者。
四、結夥三人以上而犯之者。
五、乘火災、水災或其他災害之際而犯之者。
六、在車站或埠頭而犯之者。
前項之未遂犯罰之。


司法院資訊處製作；財團法人民間司法改革基金會備份。
